【裁判字號】    99,易,610
【裁判日期】    990226
【裁判案由】    毀棄損壞
【裁判全文】
臺灣臺中地方法院刑事判決               99年度易字第610號
聲  請  人  臺灣臺中地方法院檢察署檢察官
被      告  甲○○
上列被告因毀棄損壞案件，經檢察官聲請以簡易判決處刑（98年
度偵字第4944號），本院認不宜以簡易判決處刑，改依通常程序
審理，判決如下：
    主    文
本件公訴不受理。
    理    由
一、聲請意旨如附件檢察官聲請簡易判決處刑書所載。
二、按告訴乃論之罪，其告訴經撤回者，應諭知不受理之判決，
    並得不經言詞辯論為之，此為刑事訴訟法第303 條第3 款、
    第307 條所明定。被告甲○○經檢察官以涉犯刑法第354 條
    之毀損器物罪嫌聲請簡易判決處刑，依照同法第357 條規定
    係屬告訴乃論之罪，茲經告訴人丙○○具狀撤回告訴，有聲
    請撤回告訴狀1 紙在卷可稽，爰不經言詞辯論，諭知不受理
    之判決。
據上論斷，應依刑事訴訟法第452 條、第303 條第3 款，第307
條，判決如主文。
中    華    民    國    99    年    2     月    26    日
                刑事第十三庭    法  官  楊萬益
上正本證明與原本無異。
如不服本判決，應於收受送達後10日內向本院提出上訴書狀（應
敘述具體理由並附繕本）。
上訴書狀如未敘述理由，應於上訴期間屆滿後20日內補提理由書
於本院。
                                書記官  譚系媛
中    華    民    國    99    年    2     月    26    日
附  件
臺灣臺中地方法院檢察署檢察官聲請簡易判決處刑書
                                      98年度偵字第4944號
    被      告  甲○○  男  28歲（民國○○年○○月○日生）
                        住臺中市北屯區○○○○街8號
                        國民身分證統一編號：Ｚ000000000號
上列被告因毀棄損壞案件，業經偵查終結，認為宜以簡易判決處
刑，茲將犯罪事實及證據並所犯法條分敘如下：
          犯罪事實
一、甲○○（妨害秘密部分，另為不起訴處分）與丙○○原為男
    女朋友，共同居住在臺中市○○○○街8 號之房屋，雙方於
    民國97年12月間因不合分手後，丙○○即於同年月20日，暫
    時搬回高雄縣之住處。詎甲○○竟基於毀損之犯意，於97年
    12月20日至98年2 月8 日間之某時，逕將丙○○所有，內存
    有大量個人藝術創作及照片等之電腦主機予以丟棄，致該電
    腦主機因毀棄而不堪使用，足生損害於丙○○。
二、案經丙○○委任林瓊嘉律師告訴偵辦。
          證據並所犯法條
一、訊據被告甲○○固不否認有丟棄電腦主機之事實，惟堅詞否
    認有何毀損犯嫌，辯稱：告訴人留下的電腦已經故障，無法
    開機，伊即將該電腦主機丟掉云云。惟查，上揭犯罪事實，
    業經證人丙○○證述甚詳。且電腦主機之財產價值，主要彰
    顯在其內部所儲存之資料等，即使因一時無法正常開機，然
    經送作維修處理，仍有取得電腦主機內所儲存資料之可能，
    是縱使被告所述（即因故障無法開機）一語為真實，仍難認
    該電腦主機已達「不堪使用」之程度，被告係成年並有經常
    使用電腦經驗之人，要難諉為不知。被告逕將告訴人所有之
    電腦主機予以丟棄，顯可預見此舉將生損害於告訴人，其竟
    執意為之，足認具有毀棄他人財物之故意。被告上述所辯，
    無非事後卸責之詞，委無足採，被告犯嫌堪予認定。
二、核被告所為，係犯刑法第354條之毀損罪嫌。
三、至告訴意旨認被告意圖為自己不法之所有，未經告訴人之同
    意，竊取或侵占告訴人置於臺中市○○○○街8 號房屋內之
    財物（包括蠶絲被、枕頭、布偶、保養品等），尚涉有刑法
    竊盜或侵占罪嫌乙節。按告訴人之告訴，係以使被告受刑事
    訴追為目的，是其陳述是否與事實相符，仍應調查其他事實
    以資審認，始得為不利被告之認定，最高法院52年臺上字第
    1300號著有判例可資參照。本件訊據被告甲○○堅決否認有
    竊盜或侵占犯行，辯稱：伊與告訴人同居期間，許多物品都
    會混淆，無法區分是何人所有，有些物品是伊付費購買，有
    些物品是告訴人之前贈與給伊，而有些物品，告訴人搬回高
    雄住處即已帶走，伊並沒有竊取告訴人之財物或占為己有等
    語。經查：本件告訴意旨認被告涉有前揭竊盜或侵占罪嫌，
    無非僅以告訴人單一指訴為憑，然告訴人未能提出相關事證
    以佐其說，是其指訴之真實性，恐令人存疑，應難僅憑其個
    人之指訴而遽入人罪。再告訴人與被告曾為同居之男女朋友
    ，彼等2 人於同居期間，有無私自互贈財物或相互支援生活
    開銷，實無從據以論斷，況且同居成員之間，所使用之日常
    生活用品實難區分為何人單獨所有，是被告上開所辯，衡情
    尚可採信，被告應無成立竊盜或侵占罪責之餘地。惟此與前
    揭聲請簡易判決處刑之部分，係屬同一事實，爰不另為不起
    訴處分，併此敘明。
四、依刑事訴訟法第451條第1項聲請逕以簡易判決處刑。
    此  致
臺灣臺中地方法院
中    華    民    國    98    年    11    月    11    日
                        檢察官  乙  ○  ○
本件正本證明與原本無異
中    華    民    國    98    年    11    月    17    日
                        書記官  鄭  志  勉
附錄本案所犯法條
中華民國刑法第354條
（毀損器物罪）
毀棄、損壞前二條以外之他人之物或致令不堪用，足以生損害於
公眾或他人者，處2年以下有期徒刑、拘役或5百元以下罰金。
當事人注意事項：
（一）本件係依據刑事訴訟法簡易程序辦理，法院簡易庭得不傳
      喚被告、輔佐人、告訴人、告發人等出庭即以簡易判決處
      刑。
（二）被告、告訴人、被害人對告訴乃論案件，得儘速試行和解
      ，如已達成民事和解而要撤回告訴，請告訴人寄送撤回告
      訴狀至臺灣臺中地方法院簡易庭。
（三）被告、告訴人、被害人對本案案件認有受傳喚到庭陳述意
      見之必要時，請即以書狀向臺灣臺中地方法院簡易庭陳明
      。

司法院資訊處製作；財團法人民間司法改革基金會備份。
